Tatiana YOUSSOUFA SAIDOU

Développeuse web/ Recherche d'alternance en tant développeuse Full stack

Passionnée et rigoureuse, je vois dans le code un moyen d'allier créativité et logique, en donnant vie à des projets qui répondent à des besoins réels. Après 15 années en comptabilité, j'ai fait le choix de me tourner vers le développement web pour explorer cette dualité fascinante entre précision et création, technique et intuition. Animée par un profond sens de l'organisation et une vision structurée, je suis convaincue que chaque ligne de code est une pierre dans l'édifice d'une expérience humaine enrichie. Mon parcours m'apporte un regard unique, où l'écoute et l'analyse se conjuguent pour anticiper les attentes des utilisateurs et les traduire en solutions harmonieuses et efficaces.

*Alternance le rythme 2-3 jours en entreprise



FORMATIONS

OPENCLASSROOMS

02/2024 - 10/2024 Diplôme RNCP niveau 5 Bac+2

<u>Développeur Informatique:</u>

- Construction d'un site web responsive et dynamique.
 - Création d'API et de bases de données.
- Optimisation des performances et maintenance de sites web déjà existants.
 - Gestion d'un projet web de A à Z.

UNIVERSITÉ TECHNIQUE D'ETAT DES TÉLÉCOMMUNICATIONS ET DE L'INFORMATIQUE DE MOSCOU, RUSSIE

09/2001 - 04/2007 Diplôme RNCP niveau 7 Bac+5 Économiste, spécialité: comptabilité, analyse et audit

EXPERIENCES

DÉVELOPPEUR WEB

02/2024 - 10/2024 - formation OpenClassrooms

Réalisation des projets professionnalisants :

- La page d'accueil d'une agence de voyage avec HTML & CSS
 - Une page web dynamique avec JavaScript
 - Optimisation d'un site de photographe, amélioration sa performance et son accessibilité
 - Une application web de location immobilière avec React
 - Le back-end d'un site de notation de livres
 - La planification du développement d'un site web
- La création et la publication en ligne de mon propre portfolio

CHEF COMPTABLE

2015 - 2019 Clinique Ophtalmologique Interrégionale "Haute Technologie", Russie

- Réalisation de documents financiers tels que les bilans de l'entreprise, la liasse fiscale, les comptes de résultats, etc.
- Gestion de la paie des salariés, de la trésorerie en général et de la gestion commerciale de l'entreprise.
- Saisie des factures clients et fournisseurs.
- Établissement d'un suivi quotidien des opérations comptables dans le but d'obtenir une vision globale des activités.
- Réalisation des déclarations fiscales et sociales.
- Règlement des impôts et taxes de l'entreprise.

CHEF COMPTABLE

2009 - 2019 UMG, Russie

- Réalisation de documents financiers tels que les bilans de l'entreprise, la liasse fiscale, les comptes de résultats, etc.
- Gestion de la paie des salariés et de la gestion commerciale de l'entreprise.
- Établissement d'un suivi quotidien des opérations comptables dans le but d'obtenir une vision globale des activités.
 - Réalisation des déclarations fiscales et sociales
 - Transmission des chiffres et données chiffrées aux autres départements de l'entreprise.

COMPTABLE

2004 - 2008 UMG, Russie

- Recueil et analyse des documents en lien avec les finances et l'activité économique de l'entreprise.
- Gestion de la paie des salariés.
- Saisie des factures clients et fournisseurs.
- Établissement d'un suivi quotidien des opérations comptables dans le but d'obtenir une vision globale des activités.
- Réalisation des déclarations fiscales et sociales.
- Règlement des impôts et taxes de l'entreprise.

COMPÉTENCES PRINCIPALES

Développement front-end avec HTML, CSS, JavaScript et React Développement back-end avec NodeJS, Express et MongoDB Gestion de projet et outils de développeurs Optimisation et debug Publication d'un site web

QUALITÉS PROFESSIONNELLES

Réflexion et pondération Gestion du stress Stabilité émotionnelle Organisation et rigueur Autonomie et travail individuel Amabilité et bienveillance Curiosité Souci du détail

LANGAGES, FRAMEWORKS ET OUTILS

HTML/ CSS, SASS JAVASCRIPT, REACT NODEJS, EXPRESS NOSQL, MONGODB GIT/ GITHUB **VSCODE/ SUBLIME TEXT** POSTMAN

FIGMA NOTION

COORDONNÉES

+33.7.85.87.45.46

tatzemliakova@gmail.com

https://tys-dev.fr

in www.linkedin.com/in/tatiana-youssoufa 76 bd Jeanne d'Arc 13005, Marseille

20/09/1984

LANGUES

RUSSE

Langue Native

FRANCAIS DELF B2

ANGLAIS

Certificat A2

ITALIEN

Certificat B1

- Voyage
- Lecture
- Codage créatif: exploration de projets personnels
- Bénévole pour des activités sur le thème de la littérature jeunesse